臺灣宜蘭地方法院交通法庭裁定　　　　　　　　　　　九十三年度交聲字第一三七號
　　移送機關　　交通部公路總局臺北區監理所宜蘭監理站
　　異　議　人　甲○○　男　三.
右列受處分人因違反道路交通管理處罰條例案件，對於交通部公路局臺北區監理所宜
蘭監理站九十三年九月三十日所為之處分（宜監字第裁四三─Ｑ00000000號
），聲明異議，本院裁定如左：
    主  文
異議駁回。
    理  由
一、異議意旨略以：異議人即受處分人甲○○雖確於民國九十三年八月十五日駕駛車
    牌號碼五Ｇ─三四六一號自用小客車行經臺九線北向一零二點六公里處，但並無
    違規闖紅燈之行為，本件員警掣開之舉發違反道路交通管理事件通知單（下稱舉
    發通知單）內容因與事實不符，為此聲明異議，請依法撤銷原處分等語。
二、經查：
  (一)按汽車駕駛人，行經有燈光號誌管制之交岔路口闖紅燈者，處新臺幣一千八百元
    以上五千四百元以下罰鍰。道路交通管理處罰條例第五十三條第一項定有明文。
    第按，違反道路交通管理事件統一裁罰標準及處理細則第十一條第一項第一款復
    明定：行為人有本條例之情形者，應填製舉發違反道路交通管理事件通知單，並
    於被通知人欄予以勾記，其通知聯依下列規定辦理：一、當場舉發者，應填記駕
    駛人或行為人姓名、性別、出生年月日、地址、
    址、車牌號碼、車輛種類。被查獲之駕駛人或行為人為受處分人時，應將該通知
    單填記後交付該行為人簽名或蓋章收受之；拒絕簽章者，並記明其事由，視為已
    收受。合先敘明。
  (二)本件受處分人即異議人甲○○於九十三年八月十五日十七時二十分許，駕駛車牌
    號碼五Ｇ─三四六一號自用小客車行經臺九線北向一零二點六公里處，因違規闖
    紅燈而經警掣開舉發通知單，但異議人因拒絕簽收該舉發通知單，故由警在舉發
    通知單上註明「拒簽」字樣等情，有警掣違規通知單一紙存卷可查。是揆諸首揭
    違反道路交通管理事件統一裁罰標準及處理細則第十一條第一項第一款及道路交
    通管理處罰條例第八條第一項第一款、第二項、第三項及同條例第九條第一項等
    規定，可知掣單員警因認異議人違規闖紅燈而對異議人掣發舉發通知單，並在舉
    發通知單各欄位載明駕駛人（即異議人）姓名、性別、出生年月日、地、
    統一號碼及車主姓名、地址、車牌號碼、車輛種類，及違規時、地、違規事實等
    情明確，更在收受通知聯者簽章欄內註明「拒簽」字樣，即使異議人拒絕簽收舉
    發通知單之行為，視為業已收受該舉發通知單。從而，本件舉發通知單製作流程
    所依憑之行政處分程序，並無違法及不當之處。
  (三)證人即本件掣單舉發之員警胡大志已到庭依其手繪之現場圖，針對本件掣單舉發
    之過程結證稱：當日其駕駛巡邏車在聖湖路路口停等紅燈（即現場圖上三號位置
    ），俟綠燈時我駕車左轉迴轉行駛中山路二段往羅東方向，當時中山路二段之交
    通號誌已轉為紅燈，內側車道一部馬自達廠牌之紅色自用小客車已因紅燈而停止
    ，但異議人仍駕駛自用小客車自外側車道闖紅燈繼續往羅東方向行駛，其左轉迴
    轉至中山路二段時，異議人所駕駛之車輛已經超越其駕駛之巡邏車，其在後行駛
    約三十公尺將異議人攔下。又依其行駛之路線雖無法看見中山路二段之交通號誌
    （即現場圖之二號位置），但以其在聖湖路路口之交通號誌（即現場圖之三號位
    置）綠燈時，中山路二段同時轉成紅燈，再加上其駕車迴轉之時間，可以明顯估
    算及判斷異議人駕駛之自用小客車剛好自其前方駛過時，異議人應係在中山路二
    段之交通號誌已呈紅燈之狀態下闖紅燈通過，且應非在搶黃燈時即已通過路口，
    因該路口另一部馬自達廠牌之紅色自用小客車已經停止，異議人方駕車自外側車
    道通過路口。卷內異議人繪製之平面圖缺少了其所繪現場圖上之二號位置，圖上
    二號位置為第四區工程處出入口，並考量聖湖路迴轉車輛所需，故設有紅綠燈。
    再者，其親自現場實地測量，自一號位置綠燈開始至二號位置紅燈為止約二十二
    秒，是若在一號位置前方尚有其他車輛之狀況時，由一號位置綠燈開始行駛至二
    號位置時，二號位置已轉成紅燈，異議人卷內所提出之秒數並不正確，其應係在
    無車之狀態下測得之秒數等語綦詳，並佐以證人庭呈之現場圖，應堪認定異議人
    甲○○於舉發時地違規闖紅燈之事實甚屬明確。蓋依證人胡大志於事發時與異議
    人所駕駛車輛之相對位置、狀態，佐以當時相對交通號誌轉換情形，及證人胡大
    志與異議人甲○○間，素不相識更無怨懟抑或過節存在，衡情衡理皆無設詞誣攀
    之必要。職是之故，本院經查並無任何證據足資證明掣單警員於舉發過程中，有
    何捏造事實違法取締之情事，且交通警員掣單舉發違反道路交通管理處罰條例所
    列之違規事實，乃公務員基於職務上權力，依法就特定之具體事件所為具公法上
    效果之單方行政行為，且基於公務員為公法上行為具有公信力之原則，該單方行
    政行為應可被推定為真正，據以依法處分之事實亦可認定為正確無誤，此項公信
    原則，即立法者賦予行政機關制定違反道路交通事件統一裁罰標準及處理細則，
    使執勤警員得當機處分，以達維護交通秩序及安全之行政目的。從而，本件執勤
    員警本其維護交通秩序、安全職責所為之舉發，自應受到合法、正確之推定。異
    議人因違規闖紅燈為警掣單舉發，原處分機關亦援引首開規定裁處罰鍰新臺幣二
    千七百元並記違規點數三點，核無不當，異議人本件異議為無理由，應予駁回。
據上論斷，應依道路交通案件處理辦法第十九條，裁定如主文。
中　　　華　　　民　　　國　　九十三　　年　　 十一 　　月　　二十二　　日
                                臺灣宜蘭地方法院交通法庭
                                          法  官  陳  嘉  年
右正本證明與原本無異。
如不服本裁定應於送達後五日內向本院提出抗告狀。(應附繕本)
                                          書記官  詹  玉  惠
中　　　華　　　民　　　國　　九十三　　年　　 十一 　　月　　二十四　　日
